臺灣高等法院刑事判決　　　　　　　　　　　　　　九十三年度上易字第三０二號
　　上　訴　人
　　即　被　告　甲○○
　　　　　　　　乙○○
　　　　　　　　丙○○
右上訴人因賭博案件，不服臺灣新竹地方法院九十二年度易字第五二０號，中華民國
九十三年一月十三日第一審判決（起訴案號：臺灣新竹地方法院檢察署九十二年度偵
字第二一一八號），提起上訴，本院判決如左：
    主  文
原判決撤銷。
甲○○、乙○○、丙○○共同以賭博為常業，甲○○處有期徒刑陸月，如易科罰金，
以佰元折算壹日﹔乙○○、丙○○各處有期徒刑月，如易科罰金，均以佰元折
算壹日，緩刑年。
扣案如附表所示之物，均沒收。
    事  實
一、甲○○基於以賭博為常業之犯意，自民國（下同）九十一年十月初某日起，在其
    所經營公眾得出入之新竹市○○路一四三號一、二樓「華爾街電子遊藝場」，設
    置電動賭博機具滿天星、大富翁、滿貫大亨、超八水果盤等機台共二十八台，與
    不特定之顧客賭博財物，倚恃從中牟取收益營生，以之為常業，並分別自九十一
    年十月間某日起，先後各以月薪新台幣約（下同）二萬元左右之代價，僱用與之
    同具有犯意聯絡之鄭雅文、蕭毓婷（二人未經起訴）、乙○○、丙○○及姓名、
    年籍不詳代號「華」、「芬」、「昀」、「茹」、「孟」、「玉」、「玲」、「
    忠」等成年女子擔任現場服務生，負責開分、洗分及兌換現金等工作。其賭博方
    式係現場服務生為賭客視選玩機台之種類，以不同比例將現金兌換成機台之分數
    （即所謂「開分」），供賭客以所開分之分數押注於機台賭玩，倘未押中，則該
    賭資歸由甲○○贏得，若押中，則可依累計之積分，於交由現場服務生洗分後，
    依洗得之分數向現場服務生兌換成現金。其中滿天星電動賭博機具（俗稱梭哈）
    之賭博方式係賭客每次當日第一次賭玩時以一百比一之比例開分，即五百元開分
    總分五分，另贈送總分二分（故第一次開分之總分共為七分），第二次以後再開
    分賭玩，即以一百比一之比例開分，不再贈送分數，賭客要押注賭玩時，再自總
    分以每次二分，以一比十二之比例換算成遊戲分數二十四分後，以每次押注遊戲
    分數二分，最多可押注四層之方式任意押注賭玩，如押中，可獲得數倍以上不等
    之遊戲分數，所累計贏得之遊戲分數每達五十分以上時，即可回算總分五分，倘
    賭客不欲繼續把玩，即可通知乙○○、丙○○等現場服務生洗分，再以洗得之總
    分分數，以一比一百之比例向店家兌換成現金，或將累計贏得之分數先兌換成積
    分卡（紅色積分卡代表五十分即五百元、藍色積分卡代表一百分即一千元、綠色
    積分卡代表五百分即五千元）後，再持積分卡向店家兌換成現金或留待下次繼續
    賭玩；惟倘賭客所贏得之遊戲分數未及五十分，則無法兌換現金，須全數賭完或
    自行放棄，而以此方式與不特定之人賭博財物，甲○○並以現場服務生每日依電
    動賭博機具螢幕下方左、右側之開、洗分計數器顯示登記之開、洗分起迄分數差
    額，藉以計算每日賭博之盈虧，藉此賴以維生，乙○○、丙○○亦以薪資之所得
    維生，均以之為常業。嗣於九十二年四月十日晚間十時三十分許起至同日晚間十
    一時五十分許止之時間內，新竹市警察局維新小組員警黃崇榮為查察目的，喬裝
    以賭客身分前往上址賭玩滿天星機台並從中蒐證，錄得丙○○為其洗分遊戲分數
    五百三十分，換算成總分為五十三分，丙○○即告知乙○○客人獲得之總分為「
    五三」後，乙○○旋以一比一百之比例兌換五千三百元之現金予黃崇榮，而於同
    年月十七日上午八時許至同日下午四時許之間，因不詳姓名、年籍之賭客賭玩Ｐ
    Ｋ十六檯之電動賭博機具，獲得七朵花而贏得五百元之賭金；旋在臺灣新竹地方
    法院檢察署檢察官之指揮下，黃崇榮再於同年月十七日晚間六時許起至同日晚間
    九時許止之時間內，喬裝賭客進入該址把玩滿天星電動賭博機具並蒐證，再度錄
    得乙○○替黃崇榮洗分遊戲分數共一千零十分，換算成總分為一百零一分，並由
    乙○○告知丙○○客人獲得之總分分數後，丙○○旋以一比一百之比例兌換一萬
    零一百元予黃崇榮，旋經警持臺灣新竹地方法院所核發之搜索票，於同日晚間十
    一時二十分許前往搜索該電子遊藝場而當場查獲上情，並扣得甲○○所有之電動
    賭博機具滿天星十七台、大富翁二台、滿貫大亨六台、超八水果盤三台等機台共
    二十八台（含ＩＣ板二十八片）、賭資共二萬一千元（含員警為查察賭博犯罪，
    無賭博犯意而兌換取得之一萬零一百元及現場兌換籌碼處之現金一萬零九百元）
    、積分卡三十五張、遊戲參考三十四張、誤差明細表六張、收支表二張、現金支
    出傳票二張、統一發票一張、中獎照片七十張、監視器（含螢幕）二組、中獎錄
    影帶五捲、員工打卡單六張及會員單一張等物。
二、案經新竹市警察局第三分局報請臺灣新竹地方法院檢察署檢察官偵查起訴。
    理  由
一、上訴人即被告乙○○、丙○○經合法傳喚無正當理由未到庭，爰不待其等陳述逕
    行判決，合先敘明。
二、訊據上訴人即被告甲○○供承有自九十一年十月初起在上址經營「華爾街電子遊
    藝場」，並先後僱用乙○○、丙○○及鄭雅文、蕭毓婷、姓名、年籍不詳代號「
    華」、「芬」、「昀」、「茹」、「孟」、「玉」、「玲」、「忠」等成年女子
    擔任現場服務生，負責機台開分、洗分等工作等事實，而訊據上訴人即被告乙○○、丙○○於原審法院審理時均供承有於右揭時地受僱被告甲○○在「華爾街電
    子遊藝場」負責機台開分、洗分等工作之事實，惟均矢口否認有常業賭博犯行，
    被告甲○○辯稱：店內之機台純屬娛樂使用，並不得兌換現金，亦無賭博情事，
    又於查獲當日，伊並不在店內，故而查獲之情形，伊均不知情，伊也沒有跟店員
    說可以兌換現金，積分卡只是累積分數讓客人下次可以繼續玩，並不能兌換現金
    云云﹔被告乙○○於原審法院審理時辯稱：店內之機台純屬娛樂使用，並不得兌
    換現金，伊雖有交付金錢給員警黃崇榮，惟此係因黃崇榮故意敲打機台，要求伊
    必須將把玩之金額退還，伊很害怕，只好將錢退還黃崇榮云云；另被告丙○○於
    原審法院審理中辯稱：店內之機台純屬娛樂使用，並不得兌換現金，伊雖曾有交
    付金錢給員警黃崇榮，惟此係因黃崇榮把玩機台完畢離去後，伊清理機台時發現
    黃崇榮將現金遺留在機台上，伊趕緊將黃崇榮喚回，經與之確認是其所遺留之金
    錢後，始將金錢返還黃崇榮云云。
三、經查：
(一)按刑事訴訟之目的固重在發見實體真實，惟其手段應合法正當，以保障人權。依
    刑事訴訟法第二百二十九條至第二百三十一條之規定，司法警察（官）固有調查
    犯罪嫌疑人犯罪情形及蒐集證據之職權，惟蒐集證據與搜索尚有不同，搜索固為
    蒐集證據之方法之一，然搜索之強制處分，是一種干預人民基本權之公法行為，
    其目的在於發現被告、犯罪嫌疑人或應扣押之物，因此對於搜索之要件、審核、
    程序，刑事訴訟法中均有詳細規定，並賦予違反法定程序時之法定效果，惟若非
    出於上述目的而為之犯罪偵查行為，而未於刑事訴訟法中定有法定程序時，其所
    取得之資料，究竟有無證據能力，則應審酌司法警察（官）之主觀意圖、客觀情
    節、有無違反法規範、是否已造成侵害，暨禁止使用該證據對於防止基本權利受
    侵害之效果等情形，本於人權保障與社會安全之均衡維護精神，依比例原則，具
    體認定之。查本件被告甲○○所經營之電子遊藝場為公眾或不特定人得出入之場
    所，司法警察為蒐集犯罪行為過程之目的，為搜索以外之蒐證行為，自可在未取
    得搜索票之情況下，進入前開場所，且基於犯罪行為具有隱匿性，查緝困難之性
    質，其以針孔攝影方式，取得犯罪行為之錄影，難謂其無法律上之原因，且所取
    得亦不是他人非公開之活動，亦非刑法妨害秘密罪章所欲保護之對象，揆諸前開
    說明，警員黃崇榮於九十一年四月十日及同年月十七日之蒐錄光碟二片及蒐證照
    片共十六幀，自有證據能力，當得作為本件之證據使用，合先敘明。
(二)經警於右揭時地查獲「華爾街電子遊藝場」九十一年四月十七日之現金支出傳票
    二張及滿天星機台、ＰＫ檯、滿貫、超九等機台之收支表等物，而經原審法院提
    示該現金支出傳票及收支表予被告甲○○、乙○○、丙○○及證人鄭雅文、蕭毓
    婷等人辨認時，其等均供稱：店內前開現金支出傳票及收支表等證物係當班之現
    場服務生必須填載，交接班時亦須一併交接給下一班的現場服務生填寫等語（見
    原審卷九十二年十二月二十四日審判筆錄），而卷附滿天星收支表上編號一至十
    七，代表共有十七台滿天星機台，收支表左側代表之數字係指機台開分之數字，
    右側代表之數字則係機台洗分之數字，而該等數字分別顯示在機台下方左右兩側
    之計數器上，現場服務生交接班時須至機台查看每部機台下方左右兩側之開分、
    洗分二個計數器所顯示之數字後，再據以填載在收支表上交接給次班之現場服務
    生，至於收支表上左側（開分）及右側（洗分）分別之「上開」、「下開」記載
    ，關於「上開」係表示從上一班接班時機台左、右側開分、洗分計數器顯示之開
    分、洗分數字，「下開」則係要交班給下一班時機台左、右側開分、洗分計數器
    顯示之開分、洗分數字，經以左側編號一至十七台機台之總開分小計加總後減去
    右側編號一至十七台機台之總洗分小計之加總後，再乘以一百則係該次當班之營
    業收入等情，業據被告甲○○、乙○○二人供承無訛，且據證人蕭毓婷證述綦詳
    在卷（均見同上原審卷審判筆錄），另經原審法院將前開扣案物品連同金額為三
    百六十五元之統一發票提示予證人即於九十二年四月十七日早班當班，亦係前開
    各該收支表填載者之蕭毓婷辦認，並質之其所填載各該表格數據所代表之意義、
    該日當班時之營業收入及交接給下一班時之金額等情，證人蕭毓婷證稱：依滿天
    星收支表觀之，當天滿天星機台總開分之分數為六百十五分，每一分代表一百元
    ，則總收入為六萬一千五百元，機台總洗分之分數為六百分，每一分亦代表一百
    元，則總支出為六萬元，總開分收入減去總洗分之支出，當天滿天星機台獲得之
    營業收入為一千五百元，又依現金支出傳票記載當天有劉川田等五人開分，共支
    出開贈費用一千元，另有客人玩ＰＫ十六檯中七朵花贈五百分，支付五百元，再
    依統一發票觀之，當天拜拜支出三百六十五元，又當天用餐之餐費支出為一百二
    十元，則其當天交班時金額短少共四百八十五元（即1500元－1000元－500元－
    365 元－120元＝－485元）等語（見同上原審卷審判筆錄），而查若依被告等所
    述洗分係交付積分卡，即無實際之金錢支出，何以須將機台收支表上總洗分之金
    額，與總開分之金額相互扣減，以計算當日之盈虧，是扣案之前開收支表上洗分
    部分應係記載「華爾街電子遊藝場」金錢之實際支出，被告等所辯洗分支出係交
    付積分卡云云，是否屬實，實非無疑﹔且依上揭證人蕭毓婷證述當日有客人玩Ｐ
    Ｋ十六檯中七朵花贈五百分，故支出五百元等語，而依卷附現金支出傳票所載，
    該筆五百元之支出確係與「拜拜」、「餐費」等一般性支出同列載在支出欄上一
    起加總，堪認證人蕭毓婷前開所證內容核與事證相符，足證被告甲○○經營之前
    開電子遊藝場確可於賭玩機台中後，將所贏得之分數於洗分後兌換成現金之情
    事，被告等所辯該現金支出傳票上記載「ＰＫ十六檯中七朵花贈五百分」僅係贈
    開所辯：店內之機台純屬娛樂使用，並不得兌換現金云云，均顯係推諉卸責之詞
    ，不足採信。至證人鄭雅文、蕭毓婷雖證述店內機台絕對不可以兌換現金等語，
    惟核與前開扣案之現金支出傳票、總開分、總洗分收支表等事證不符，渠等不無
    可能係因事涉本身刑責而為迴護被告等之證述，渠等所述實難採為有利被告等之
    認定。
(三)訊據警員黃崇榮於偵查時證稱：伊帶小型攝影機藏在身上在華爾街電子遊藝場拍
    攝照片，九十二年四月十日二十三時五十分許，伊去華爾街遊藝場，機台上顯示
    『５３』分時，伊就跟洗分員工丙○○說『我玩夠了，不要玩了，請幫我洗分』
    ，丙○○就跟乙○○說『５３』，乙○○就幫伊換了五千三百元，影帶中看的很
    清楚，乙○○拿給伊的不是卡片，卡片只有三×五公分而已，而且影帶中乙○○
    拿的錢是可以捲起來的，完全不像卡片，卷內照片是伊跟乙○○換錢時照的，而
    穿紅白條紋衣服的就是幫伊洗分的丙○○﹔後來在九十二年四月十七日二十時五
    十分時拍攝的亦是同一情形，只是這次洗分的是乙○○，兌換現金的是丙○○，
    十四號機台是九百十分，機台左上角顯示『９１』，十五號機台是左上角顯示『
    １０』，也就是得一百分，所以前者是九千一百元，後者是一千元，共可換一萬
    零一百元，當天總共換到一萬零一百元等語（見偵查卷第六九頁背面至七一頁）
    ；嗣於原審法院審理時證稱：伊在九十二年四月十日及十七日二次裝扮成客人進
    入華爾街電子遊藝場打電玩，並以隱藏式攝影機拍攝店員交付款項之情形，伊打
    機台贏了分數，就告訴小姐要洗分，小姐就依伊所言的分數交付給伊款項等語（
    見原審卷九十二年十二月二十四日審判筆錄），並有警員黃崇榮拍攝之錄影帶附
    卷可稽，而依九十二年四月十日二十三時五十分許錄影帶翻拍照片所示，被告乙○○手中所持者顯係捲曲仟元紙鈔，且被告乙○○之神色自若，並無何驚慌、害
    怕之情（見他字卷第十一頁），顯非如被告乙○○於偵審中所辯其手中所持係如
    扣案之非可捲曲之塑膠製積分卡，及係因黃崇榮故意敲打機台，因而害怕始將黃
    崇榮把玩之金額退還等語，是被告乙○○前開所辯要屬推諉卸責之詞，殊無足採
    ﹔至被告丙○○於偵查時辯稱：伊係要交付一萬零一百元給伊先生云云，惟經檢
    察官於偵查中當庭告知向其取款者為新竹市警察局維新小組之警員時，則嗣於原
    審法院審理時即改稱：伊於清理機台時發現黃崇榮所遺留之金錢，故要將金錢返
    還黃崇榮云云，前開供述已有不一，且查證人黃崇榮並無遺留金錢於該機台，被
    告丙○○又有何將黃崇榮遺留機台之金錢返還黃崇榮之可言，況查依被告丙○○
    於九十二年四月十七日遭拍攝之照片觀之（見偵字卷第十六頁至第十七頁），其
    當時係站在櫃台內交付金錢，並非電動機台旁，自無於清理機台時發現黃崇榮所
    遺留之現金，趕緊將之喚回返還之情，是被告丙○○上開所辯要屬圖卸刑責之詞
    ，亦無足採﹔依上所述，被告甲○○所經營「華爾街電子遊藝場」確有於把玩機
    台完畢後，得將所贏得之分數於洗分後兌換成金錢之情事，被告甲○○所辯其經
    營之「華爾街電子遊藝場」擺設之機台純屬娛樂，不得兌換現金等語，係屬推諉
    卸責之詞，不足採信。
(四)至被告甲○○雖於查獲當日不在現場，惟查前開「華爾街電子遊藝場」為被告甲○○所經營，被告乙○○及丙○○均係受雇於被告甲○○，擔任服務員之工作，
    其等既有兌換現金之行為，若非老闆指示，且給予供兌換之金錢，則以員工即被
    告乙○○、丙○○等人每月薪資約二萬餘元之情，豈可能有資力或自為供應兌換
    現金之賭博行為，復參以被告甲○○自承其係以員工所登載各機台收支表之差額
    ，計算其營業收入（見同上原審卷審理筆錄），而各該機台之收支表，總開分部
    分即係所收受之賭金，總洗分則係支出兌換之賭金等情，已如前述，準此，被告
    甲○○確係經營可於賭玩機台完畢後，將所贏取累計之分數洗分後，兌換成現金
    之賭博行為，應堪認定，並不因被告甲○○非始終在場而認其所經營之「華爾街
    電子遊藝場」提供機台與不特定人為賭博行為與其無涉。至賭客至「華爾街電子
    遊藝場」把玩前開機台，其輸贏之決定，於賭客押注後，純靠運氣，不須技巧，
    具射倖性，顯與一般益智型或須技巧之電動遊戲機把玩方式不同，於法律上自不
    得為相同之評價﹔又以公告查禁之電動賭博遊戲機賭博財物，即屬賭博行為，縱
    在合法登記之場所，以合法之機具從事射倖性之金錢財物輸贏行為，亦屬賭博行
    為。被告甲○○、乙○○、丙○○等人所經營及任職之「華爾街電子遊藝場」雖
    依規定辦理營利事業登記證，有新竹市政府核准之營利事業登記證、電子遊戲場
    營業級別證（均影本）各乙紙在卷可稽，惟此僅係主管機關核准其為遊樂性電玩
    之經營，況該遊藝場之營業級別為「限制級」，如被告甲○○以之作為賭博性之
    經營，以合法之形式掩護非法，仍應受賭博罪之處罰，是本件被告甲○○所經營
    之前開遊藝場與賭客間輸贏之決定，即利益之歸屬，具射倖性，而賭客所贏得之
    分數，又可兌換現金，堪認該等機具並非僅供娛樂，而有賭博性質，自應受賭博
    罪之處罰。
(五)又本件雖係警察以喬裝賭客之方式查獲，惟按所謂「陷害教唆」，係指行為人原
    不具犯罪之故意，純因司法警察之設計教唆，始萌生犯意，進而實施犯罪構成要
    件之行為者而言﹔申言之，因「陷害教唆」係司法警察以引誘或教唆犯罪之不正
    當手段，使原無犯罪故意之人因而萌生犯意而實施犯罪，再進而蒐集其犯罪之證
    據或予以逮捕偵辦；縱其目的係在於查緝犯罪，但其手段顯然違反憲法對於基本
    人權之保障，且已逾越偵查犯罪之必要程度，對於公共利益之維護並無意義，其
    因此等違反法定程序所取得之證據資料，應不具有證據能力﹔然「陷害教唆」與
    警方對於原已具有犯罪故意並已實施犯罪行為之人，以所謂「釣魚」之偵查技巧
    蒐集其犯罪證據之情形有別，自不得混為一談（參照最高法院九十二年度臺上字
    第四五五八號判決），是苟行為人本即有犯罪之念頭，警察人員僅係提供犯罪機
    會，讓其犯行「提前」浮現，尚非藉此惹起或誘發犯罪行為之犯意，此偵查之方
    法如尚屬合乎法律規範之目的，且不違背受教唆者之自由意志（即實施教唆者並
    無施用強暴、脅迫之手段），亦無違比例原則，則驅使巧妙之手段、方法，使潛
    在化之犯罪，浮出於水面上，而加以檢舉摘發，並未超越「許容限度」之情形，
    在此情況下所取得之證據，尚非無證據能力，而不得作為認定犯罪之依據，蓋我
    國刑事訴訟不採證據法定主義，而係採自由心證主義，故凡在論理上得資為證據
    之資料，一經在公判庭踐行合法之調查，均有證據能力。查本件被告甲○○等人
    本即具有提供機台與不特定人賭博之犯意，警察僅係提供其犯罪機會，並非受警
    察之誘引始產生賭博之決意，警察在此情形下實施誘捕偵查所取得之證據自非無
    證據能力，是本件並非警員之陷害教唆，自無違法取得證據之情事，況本案之犯
    罪事實，縱使排除員警黃崇榮之部分，僅憑被告三人之供述、證人鄭雅文、蕭毓
    婷之證述及扣案之現金支出傳票、機台之收支表等證物相互勾稽，仍足認定，附
    此敘明。
(六)此外，並有偵查報告、探訪報告、「華爾街電子遊藝場」之現場圖、蒐證照片等
    件附卷及如附表所示之物扣案足資佐證。被告甲○○、乙○○及丙○○上揭所辯
    ，均屬推諉卸責之詞，自無足採，事證明確，被告甲○○、乙○○及丙○○犯行
    ，均堪認定。
四、被告甲○○經營「華爾街電子遊藝場」，而被告乙○○、丙○○二人受僱該遊藝
    場擔任現場服務生，負責開分、洗分及兌換現金等工作時，並無其他工作，此據
    被告三人供述在卷，而依本件遊藝場被查獲有二十八台電動賭博機具，規模非小
    ，並先後僱用多名員工，且已經營數月之久，是被告甲○○顯有恃此經營所得及
    被告乙○○、丙○○二人以薪資所得供渠等生活之資，以之為常業甚明，核被告
    甲○○、乙○○、丙○○所為，均係犯刑法第二百六十七條之常業賭博罪，被告
    甲○○與乙○○、丙○○、鄭雅文、蕭毓婷及姓名、年籍不詳代號「華」、「芬
    」、「昀」、「茹」、「孟」、「玉」、「玲」、「忠」等人間，互有犯意聯絡
    及行為分擔，均為共同正犯，公訴人未認被告三人上開犯行，分別與鄭雅文、蕭
    毓婷及姓名、年籍不詳代號「華」、「芬」、「昀」、「茹」、「孟」、「玉」
    、「玲」、「忠」等人間，互有犯意聯絡及行為分擔，均應論以共同正犯，尚有
    未洽，附此敘明。原審就被告甲○○、乙○○及丙○○三人上述犯行予以論罪科
    刑，固非無見，惟查，刑法依被告之年齡定其應否負刑事責任，及依共犯之年齡
    定其應否加重其刑之依據，是就不詳姓名、年籍之共犯自應於事實載明已達應負
    刑事責任之年齡，資為論以共同正犯之依據，依被告甲○○供稱其遊藝場先後僱
    用姓名、年籍不詳代號「華」、「芬」、「昀」、「茹」、「孟」、「玉」、「
    玲」、「忠」等現場服務生，均係已成年人，惟原審就被告甲○○所僱用此姓名
    、年籍不詳者疏未載明已屬成年人之旨，尚有未洽，又本件賭客每次當日第一次
    賭玩時，以一百比一之比例開分，即五百元開分總分五分，另贈送總分二分，並
    非贈送金錢二百元，原審認綽號「劉川田」等五名賭客於九十二年四月十七日上
    午八時許至同日下午四時許間至該遊藝場開分賭玩時，每人獲該遊藝場各贈送二
    百元之賭金，以資據為該遊藝場得兌現現金之憑據，亦有未洽，是被告乙○○及
    丙○○雖具狀聲明不服原審判決，惟並未提出何上訴理由或到庭陳述，暨被告甲○○上訴意旨否認有常業賭博犯行，固均無理由，然原審判決既有可議之處，自
    應由本院予以撤銷改判，爰審酌被告甲○○、乙○○及丙○○三人前均無不良素
    行，被告甲○○經營之「華爾街電子遊藝場」並經依規定辦理營利事業登記及電
    子遊藝場營業級別登記，雖因一時貪圖利益，而從事得以所贏得之分數兌換現金
    之賭博行為，危害社會善良風氣，惟被告甲○○自九十一年十月初起開始經營該
    遊藝場，迄至九十二年四月十七日為警查獲時，其經營時間尚非甚長，而依查扣
    之機台收支表觀之，亦非因之獲得鉅額利益，另被告乙○○及丙○○自九十二年
    三月中旬始受僱於該遊藝場，迄至九十二年四月十七日為警查獲時止，受僱期間
    尚短，且屈於現實之生活壓力而受僱於該遊藝場，並僅賺取數萬元之薪資，暨被
    告三人犯罪之目的、手段，因而所生之危害及犯罪後之態度等一切情狀，分別量
    處被告甲○○有期徒刑六月及被告乙○○、丙○○各有期徒刑三月，並均諭知易
    科罰金之折算標準﹔而查被告乙○○、丙○○二人前均未曾受有期徒刑以上刑之
    宣告，有本院被告全國前案紀錄表在卷可稽，素行良好，僅因受僱該遊藝場負責
    開分、洗分及兌換現金等工作致罹犯法禁，惟其等所受僱之時間甚短，且因而所
    獲得之薪資亦非多，被告二人經此罪刑之宣告，爾後當知所警惕，諒無再犯之虞
    ，是本院認被告乙○○、丙○○二人所受本件刑之宣告以暫不執行為適當，爰均
    併予宣告緩刑三年，以啟自新。至扣案如附表編號一所示之賭博電動賭博機具共
    二十八台（均含ＩＣ板）乃屬當場賭博之器具，不問屬於犯人與否，應依刑法第
    二百六十六條第二項規定沒收。至扣案如附表編號二所示之現金共二萬一千元，
    其中現金一萬零九百元部分係在現場兌換籌碼處之現金，而現金一萬零一百元部
    分，係員警黃崇榮為查察賭博犯罪虛偽把玩所兌換取得之財物，則該次賭博行為
    ，在員警黃崇榮之控制下，客觀上並無發生犯罪行為危險，僅能認為「不能未遂
    」，是員警黃崇榮所兌換取得之一萬零一百元部分，應非賭資，仍屬兌換籌碼之
    財物，則不問屬於犯人與否，均應依同法第二百六十六條第二項規定沒收。另扣
    案如附表編號三至編號十二所示之物品，均係被告甲○○所有供本件犯罪所用之
    財物，均應依刑法第三十八條第一項第二款宣告沒收。至扣案之統一發票一紙，
    雖係被告甲○○所有，惟並無證據證明與本件賭博犯罪有關，自不予以宣告沒收
    。
據上論斷，應依刑事訴訟法第三百六十九條第一項前段、第三百七十一條、第三百六
十四條、第二百九十九條第一項前段，刑法第二十八條、第二百六十七條、第四十一
條第一項、第七十四條第一款、第二百六十六條第二項、第三十八條第一項第二款，
罰金罰鍰提高標準條例第一項前段、第二條，判決如主文。
本案經檢察官施慶堂到庭執行職務。
中　　　華　　　民　　　國　　九十三　　年　　　四　　　月　　　八　　　日
                              臺灣高等法院刑事第三庭
                                  審判長法  官  張　連　財
                                        法  官  林　明　俊
                                        法  官  張  傳  栗
右正本證明與原本無異。
不得上訴。
                                        書記官  秦　慧　榮
中　　　華　　　民　　　國　　九十三　　年　　　四　　　月　　 十二 　　日
附錄：本案論罪科刑法條全文
刑法第二百六十七條
以賭博為常業者，處二年以下有期徒刑，得併科一千元以下罰金。
附表：扣案物品
┌──┬───────────┬───────┬───────┐
│編號│名                  稱│數          量│備          註│
├──┼───────────┼───────┼───────┤
│ 一 │電動賭博機具          │二十八台      │均含ＩＣ板。  │
├──┼───────────┼───────┼───────┤
│ 二 │賭資                  │新台幣二萬一千│              │
│    │                      │元            │              │
├──┼───────────┼───────┼───────┤
│ 三 │積分卡                │三十五張      │              │
├──┼───────────┼───────┼───────┤
│ 四 │遊戲參考單            │三十四張      │              │
├──┼───────────┼───────┼───────┤
│ 五 │監視器                │二個          │含螢幕二個    │
├──┼───────────┼───────┼───────┤
│ 六 │誤差明細表            │六張          │              │
├──┼───────────┼───────┼───────┤
│ 七 │收支表                │二張          │              │
├──┼───────────┼───────┼───────┤
│ 八 │現金支出傳票          │二張          │              │
├──┼───────────┼───────┼───────┤
│ 九 │會員單                │一張          │              │
├──┼───────────┼───────┼───────┤
│ 十 │中錄影帶            │五捲          │              │
├──┼───────────┼───────┼───────┤
│十一│中照片              │七十張        │              │
├──┼───────────┼───────┼───────┤
│十二│員工打卡單            │六張          │              │
└──┴───────────┴───────┴───────┘
